臺灣高雄地方法院刑事宣示判決筆錄   100年度審易字第2656號
公  訴  人  臺灣高雄地方法院檢察署檢察官
被      告  陳辛龍
指定辯護人  本院公設辯護人黃秋葉
上列被告因違反毒品危害防制條例案件，經檢察官提起公訴（10
0 年度偵字第13219 、16041 號、100 年度毒偵字第6738號），
檢察官聲請法院改依協商程序而為判決，本院認為適當進行協商
判決程序，於中華民國100 年12月30日下午4 時在本院刑事第十
法庭宣示判決，以代判決書，出席職員如下：
    法  官  王  琁
    書記官  陳靜瑤
    通  譯  李宗屏
法官起立朗讀判決主文、犯罪事實要旨、處罰條文，及告以上訴
限制、期間、上訴之法院，且諭知記載其內容：
一、主  文：
    陳辛龍施用第二級毒品，共參罪，均累犯，各處有期徒刑柒
    月。又持有第二級毒品，共貳罪，均累犯，各處有期徒刑參
    月，扣案之第二級毒品甲基安非他命貳包（均含包裝袋，驗
    餘淨重各為零點零柒柒公克、零點零捌參公克），均沒收銷
    燬之。應執行有期徒刑貳年，扣案之第二級毒品甲基安非他
    命貳包（均含包裝袋，驗餘淨重各為零點零柒柒公克、零點
    零捌參公克），均沒收銷燬之。
二、犯罪事實要旨：
    陳辛龍前因施用毒品案件，經本院裁定送觀察勒戒後，認無
    繼續施用毒品之傾向，而於民國99年2 月12日觀察、勒戒執
    行完畢，自臺灣高雄看守所附設勒戒處所釋放，並由臺灣高
    雄地方法院檢察署檢察官99年度毒偵緝字第19號為不起訴處
    分確定。又前因詐欺案件，經本院96年度簡字第3998號判決
    處有期徒刑4月，減刑為有期徒刑2月確定，於96年9月28 日
    易科罰金執行完畢（構成累犯）。詎陳辛龍仍未戒絕毒癮，
    復分別基於施用及持有第二級毒品甲基安非他命之犯意，先
    後為下列行為：
  (一)於100年3月7日晚上某時許，在其位於高雄市○○區○○街6
    號4樓之6住處內，以將第二級毒品甲基安非他命置於玻璃球
    內燒烤吸食煙霧之方式，施用第二級毒品甲基安非他命1 次
    。另基於持有第二級毒品甲基安非他命之犯意，於100年3
    月8日凌晨0時40分許，在高雄市○○區○○路「酷酷龍遊藝
    場」前，以新臺幣（下同）500元之代價，向年籍不詳綽號
    「小楊」之成年男子購買第二級毒品甲基安非他命1包（驗
    餘淨重0.077公克）而持有之。嗣於100年3月8日凌晨1時10
    分許，在高雄市○○區○○路515號前，因形跡可疑為警查
    獲，當場扣得第二級毒品甲基安非他命1包（驗餘淨重為0.
    077公克），並經徵得其同意後採集尿液送驗，結果呈甲基
    安非他命、安非他命陽性反應，始悉上情。
  (二)又於100年4月29日晚上某時許，在上開住處，以將第二級毒
    品甲基安非他命置於玻璃球內燒烤吸食煙霧之方式，施用第
    二級毒品甲基安非他命1次。另基於持有第二級毒品甲基安
    非他命之犯意，於100年5月1日下午3時20分許，在高雄市○
    ○區○○路與明華路交岔口，以200元之代價向年籍不詳綽
    號「阿南」之成年男子購買第二級毒品甲基安非他命1包（
    驗餘淨重0.083公克）而持有之。嗣於100年5月1日下午3時
    30分許，在高雄市○○區○○街1號前，因形跡可疑為警查
    獲，當場扣得第二級毒品甲基安非他命1包（驗餘淨重為0.
    083公克），並經徵得其同意後採集尿液送驗，結果呈甲基
    安非他命、安非他命陽性反應，始悉上情。
  (三)又於100年9月20日晚上某時許，在上開住處，以將第二級毒
    品甲基安非他命置於玻璃球內燒烤吸食煙霧之方式，施用第
    二級毒品甲基安非他命1次。嗣於100年9月21日凌晨0時40分
    許，在高雄市左營區○○○路237號遊藝場為警盤查，經徵
    得其同意後採集尿液送驗，結果呈甲基安非他命、安非他命
    陽性反應，始悉上情。
三、處罰條文：
    毒品危害防制條例第10條第2 項、第11條第2 項、第18條第
    1項前段，刑法第11條、第47條第1項、第51條第5款、第9款
    。
四、附記事項：
    無。
五、協商判決除有刑事訴訟法第455 條之4 第1 項第1 款於本訊
    問程序終結前，被告撤銷協商合意或檢察官撤回協商聲請者
    ；第2 款被告協商之意思非出於自由意志者；第4 款被告所
    犯之罪非第455 條之2 第1 項所定得以協商判決者；第6 款
    被告有其他較重之裁判上一罪之犯罪事實者；第7 款法院認
    應諭知免刑或免訴、不受理者情形之一，及違反同條第2 項
    「法院應於協商合意範圍內為判決；法院為協商判決所科之
    刑，以宣告緩刑或2 年以下有期徒刑、拘役或罰金為限」之
    規定者外，不得上訴。
六、如有前述得上訴情形而不服本判決，得自收受判決（即以本
    宣示判決筆錄代之）送達之日起10日內，向本院提出上訴書
    狀，並應敘述具體理由，如未敘述上訴理由者，應於上訴期
    間屆滿後20日內補提理由書狀於本院（均須按他造當事人之
    人數附繕本）「切勿逕送上級法院」。
中    華    民    國     100    年    12   月    30   日
                  臺灣高雄地方法院刑事第十庭
                              書記官  陳靜瑤
                              法  官  王  琁
以上正本證明與原本無異。
中    華    民    國    100    年    12    月    30   日
                              書記官  陳靜瑤
附錄本案論罪科刑法條全文：
毒品危害防制條例第10條第2 項
施用第二級毒品者，處3 年以下有期徒刑。
毒品危害防制條例第11條第2 項
持有第二級毒品者，處2 年以下有期徒刑、拘役或新臺幣3 萬元
以下罰金。